lt-LT: Ryšio būdas: Laidinis; Belaidis; Kita
vi: Phương thức kết nối: Có kết nối dây; Không dây; Khác
nb: Tilkoblingsmetode: Kablet; Trådløs; Annet
tr: Bağlantı yöntemi: Kablolu; Kablosuz; Diğer
cs: Způsob připojení: Kabelové; Bezdrátové; Jiné
pl: Metoda połączenia: Przewodowy; Bezprzewodowy; Inne
th: วิธีเชื่อมต่อ: แบบมีสาย; แบบไร้สาย; อื่นๆ
pt-PT: Método de ligação: Com fios; Sem fios; Outro
en: Connection method: Wired; Wireless; Other
nl: Verbindingsmethode: Bedraad; Draadloos; Andere
sk-SK: Spôsob pripojenia: Drôtový; Bez kostice; Iné
ru: Способ подключения: Проводное; Беспроводное; Другое
el: Μέθοδος σύνδεσης: Ενσύρματη; Χωρίς μπανέλα; Άλλο
hu: Csatlakozási mód: Vezetékes; Vezeték nélküli; Egyéb
hr-HR: Način povezivanja: Žičana; Bežična; Ostalo
bg-BG: Метод на свързване: С кабел; Безжичен; Други
fi: Liitäntämenetelmä: Langallinen; Langattomat; Muu
it: Metodo di connessione: Cablata; Senza fili; Altro
es: Método de conexión: Cableado; Inalámbrico; Otros
de: Verbindungsmethode: Kabelgebunden; Kabellos; Sonstiges
sv: Anslutningsmetod: Trådbunden; Trådlös; Övrigt
zh-CN: 连接方式: 有线; 无线; 其他
zh-TW: 連接方式: 有線; 無線; 其他
pt-BR: Método de conexão: Com fio; Sem fio; Outro
ro-RO: Metodă de conectare: Cablată; Fără sârmă; Altele
sl-SI: Način povezave: Žična; Brezžično; Drugo
ko: 연결 방법: 유선; 무선; 기타
fr: Méthode de connexion: Filaire; Sans fil; Autre
ja: 接続方法: 有線; 無線; その他
da: Forbindelsesmetode: Kablet; Trådløs; Andet